# 以公允价值计量且其变动计入当期损益的金融资产报表科目使用

提问人：依然特雷西 08290829 时间：2020-04-11 08:05:31
以公允价值计量且其变动计入当期损益的金融资产 这个报表科目，在什么情况下使用？@chenyiwei

回答人：chenyiwei
该项目作为报表项目仅适用于尚未执行 2017 年修订后金融工具准则的企业。新准则下使用“交易性金融资产”报表项目。